【裁判字號】    97,簡上,2
【裁判日期】    970626
【裁判案由】    傷害
【裁判全文】
臺灣臺北地方法院刑事判決              97年度簡上字第2號
上  訴  人  臺灣臺北地方法院檢察署檢察官
被      告  甲○○
上列上訴人因被告傷害案件，不服本院96年度簡字第3843號中華
民國96年11月28日第一審簡易判決（起訴案號：臺灣臺北地方法
院檢察署96年度偵字第15571號），提起上訴，本院管轄之第二
審合議庭判決如下：
    主  文
上訴駁回。
    事  實
一、甲○○於民國96年3月13日晚間23時許，將其所駕駛之車牌
    號碼113-CS營業小客車，停放於臺北市○○區○○街3號乙
    ○○所經營之「阿雪海產店」前，妨礙生意經營，乙○○遂
    依該車內上留之電話撥打予甲○○，甲○○因而心生不滿，
    竟於翌日凌晨12時30分，夥同3名不詳姓名之成年男子，前
    往該「阿雪海產店」內，基於傷害之犯意，由該不詳之2男
    子持該店內之鐵椅、甲○○徒手，共同毆打乙○○，致乙○
    ○受有頭皮撕裂傷、左手撕裂傷等傷害，並砸毀店內乙○○
    所有之瓦斯爐等設備 (毀棄損壞部分業經檢察官另為不起訴
    處分)。
二、案經乙○○訴由臺北市政府警察局中正第二分局移送臺灣臺
    北地方法院檢察署檢察官偵查後聲請簡易判決處刑。
    理  由
一、上揭犯罪事實，業據被告甲○○於警詢、偵查及本院準備程
    序、審理時坦承在卷（見96年偵字第15571號卷第8頁、第34
    頁及本院97年簡上字第23頁），並經告訴人乙○○於警詢、
    偵查及本院審理中指訴明確，核與證人趙寶強於警詢中證述
    之內容相符，且有台北市立聯合醫院和平院區診斷證明書1
    紙、車輛照片、「阿雪海產店」現場照片各2幀等在卷足憑
    （見偵查卷第21頁、第37頁），堪認被告之自白與事實相符
    ，本案事證明確，被告之犯行堪以認定。
二、核被告所為，係犯刑法第277條第1項之傷害罪。被告與3名
    姓名不詳之成年男子間，有犯意聯絡與行為分擔，皆為共同
    正犯。上訴意旨雖認為被告品行惡劣，且不願供出其他共犯
    姓名，而本件原審量處被告有期徒刑3月，復減輕為1月又15
    日，量刑過輕，請求撤銷原判決，另為適法判決云云。惟查
    ：
  (一)按量刑之輕重，係事實審法院得依職權自由裁量之事項，茍
    已斟酌刑法第57條各款所列情狀而未逾越法定刑度，則不得
    遽指為違法；又刑罰之量定屬法院自由裁量之職權行使，應
    審酌刑法第57條所列各款事由及一切情狀，為酌量輕重之標
    準，並非漫無限制，在同一犯罪事實與情節，如別無其他加
    重或減輕之原因，下級法院量定之刑，亦無過重或失輕之不
    當情形，則上級法院對於下級法院之職權行使，原則上應予
    尊重，此觀之最高法院85年度台上字第24 46號判決意旨闡
    釋甚明。
  (二)本案被告所犯係刑法第277條第1項之傷害罪，係屬法定刑3
    年以下有期徒刑、拘役或1,000元以下罰金之罪，原審之量
    刑並未逾越法定刑之範圍；且查告訴人身體所受傷害為「頭
    皮撕裂傷、左手撕裂傷」，且依診斷証明書所示之傷害內容
    ，為「頭皮撕裂傷1x0.2公分」、「左手撕裂傷為3x02 公分
    」」等傷害，衡酌其傷勢亦尚屬輕微；另被告雖未能提供共
    犯之姓名以供檢察官查察，惟檢察官既於聲請簡易判決書中
    即以被告係屬共犯論處，且據原審以共犯關係論處被告罪刑
    ，此部分之未經供出共犯姓名乙節，即非未經原審於量刑上
    審酌。又原審判處有期徒刑3月，減輕為有期徒刑1月又15日
    ，係基於中華民國96年罪犯減刑條例之法律規定而為，並非
    對被告有何法律以外之特別寬宥。綜合上述，原審援引刑事
    訴訟法第449條第1項前段、第3項、第454條第2項，刑法第
    28 條、第277條第1項、第41條第1項前段，刑法施行法第1
    條之1等規定予以論科，判處被告有期徒刑3月，並減為有期
    徒刑1月又15日，其認事用法並無違誤。至於原審判決雖漏
    引中華民國96年罪犯減刑條例第2條第3款、第7條、第9條，
    惟尚不影響判決之本旨。上訴意旨遽依告訴人之請求逕予指
    摘，並無理由，其上訴應予駁回。
三、被告甲○○經合法傳喚，無正當之理由不到庭，爰不待其陳
    述，逕行判決。
據上論斷，應依刑事訴訟法第455條之1第1項、第3項、第368條
、第371條，判決如主文。
本案經檢察官林幀瑩到庭執行職務。
中    華    民    國    97    年    6     月    26    日
                  刑事第十五庭審判長法  官   廖紋妤
                                    法  官   吳麗英
                                    法  官   楊台清
上正本證明與原本無異。
不得上訴。
                                    書記官   陳麗津
中    華    民    國    97    年    6     月    26    日


司法院資訊處製作；財團法人民間司法改革基金會備份。
